臺灣新北地方法院民事裁定　　　　　　
111年度抗字第210號
抗  告  人
即  債務人  黃馨羽（原名：黃巧瑜）

相  對  人
即  債權人  凃淓寓
上列當事人間聲請本票裁定事件，抗告人對於中華民國111 年7
月27日本院111 年度司票字第5797號裁定提起抗告，本院裁定如
下：
    主  文
抗告駁回。
抗告程序費用新臺幣壹仟元由抗告人負擔。
    理  由
一、本件抗告意旨以：抗告人不認識相對人，更未曾有何買賣行
    為，系爭如附表所示之本票（下稱系爭本票）為相對人恐嚇
    並偽簽金額，此涉犯刑事犯罪，業經抗告人於民國111 年7 
    月19日向光華派出所提起告訴在案，故原裁定准予本票裁定
    ，自有違誤，爰依法請求廢棄原裁定等語。
二、按執票人向本票發票人行使追索權時，得聲請法院裁定後強
    制執行，票據法第123 條定有明文。次按本票執票人依票據
    法第123 條之規定，聲請法院裁定許可對發票人強制執行，
    係屬非訟事件，此項聲請之裁定及抗告法院之裁定，僅依非
    訟事件程序，以審查強制執行許可與否，並無確定實體上法
    律關係存否之效力，如發票人就票據債務之存否有爭執時，
    應由發票人提起確認之訴，以資解決（最高法院57年台抗字
    第76號判例意旨參照）。
三、經查，相對人主張執有抗告人111 年5 月6 日簽發，111 年
    6 月30日無條件擔任兌付新臺幣173,419 元，並免除作成拒
    絕證書之系爭本票乙紙，詎屆期經提示未獲付款等情，有卷
    附本票影本可稽，是相對人據以聲請裁定准予強制執行，於
    法並無不合；抗告人雖以系爭本票為相對人恐嚇並偽簽金額
    等語置辯，但衡情本票執票人依票據法第123 條規定，向本
    票發票人行使追索權，聲請法院裁定強制執行，其性質與非
    訟事件無殊，對於此項聲請所為裁定，僅須依非訟事件程序
    ，就本票形式上之要件是否具備予以審查即為已足。是以，
    原裁定經形式審查認系爭本票屬有效之本票而准予強制執行
    ，即無不合；至於系爭本票是否係因相對人恐嚇或偽簽金額
    而簽發，則屬實體上法律關係之爭執，縱認屬實，本院尚無
    從依非訟程序予以審究，此應由抗告人另行提起訴訟以資解
    決。從而，抗告人執前情詞，請求廢棄原裁定，為無理由，
    應予駁回。
四、據上論結，本件抗告為無理由，爰依非訟事件法第46條、第
    21條第2 項、第24條，民事訴訟法第495 條之1 第1 項、第
    444 條第1 項本文、第78條規定，裁定如主文。
中　　華　　民　　國　　111 　年　   11　 月　　25　  日
                  民事第六庭  法  官  宋家瑋
以上正本證明與原本無異。
本裁定除以適用法規顯有錯誤為理由外，不得再抗告。如提起再
抗告，應於收受後10日內委任律師為代理人向本院提出再抗告狀
，並繳納再抗告費新臺幣1,000元。
中　　華　　民　　國　　111 　年　　 11   月　　25    日
                              書記官　張韶安
　　　　　　　　　　　　　　　
本票附表：                              111年度抗字第210號      編號  發 票 日  票面金額 （新臺幣） 到  期  日 利息起算日 票據號碼 １ 111年5月6日 173,419元 111年6月30日 111年6月30日 CH0000000